臺灣高等法院刑事裁定
111年度抗字第1539號
抗  告  人  
即  受刑人  陳世明


                    
上列抗告人即受刑人因聲請定其應執行刑案件，不服臺灣臺北地
方法院中華民國111年8月29日裁定（111年度聲字第1343號），
提起抗告，本院裁定如下： 
    主  文
抗告駁回。
    理  由
一、原裁定意旨略以：
㈠、受刑人陳世明所犯如原裁定附表所示之罪，經判處如同附表
    所載之刑，均已確定在案，有各該判決及本院被告前案紀錄
    表在卷可稽。又受刑人所犯如原裁定附表編號1所示之罪，
    其判決確定日期為民國110年6月7日，而如同附表所示各罪
    ，均係於該判決確定日前為之，且臺灣臺北地方法院為如同
    附表所示各罪犯罪事實最後判決之法院，是聲請人向原審聲
    請定應執行之刑，應予准許。
㈡、受刑人陳世明所犯如原裁定附表編號1至6所示之罪，業經本
    院以111年度聲字第1147號裁定定應執行有期徒刑3年6月確
    定，爰於上開確定裁判所定應執行刑之範圍內，審酌如同附
    表所示之罪均為詐欺罪，其犯罪之態樣、手段類似，所侵害
    者均為財產法益，而非具有不可替代性、不可回復性之個人
    法益，責任非難重複程度較高，又衡以受刑人所犯各罪情節
    、行為人預防需求、整體刑法目的、相關刑事政策等情狀，
    為整體非難評價，暨受刑人就本案表示無意見等情，定其應
    執行之刑等語。
二、抗告意旨略以：原裁定理由載明抗告人所犯如其附表編號1
    至6所示之罪，業經本院以111年度聲字第1147號裁定定應執
    行有期徒刑3年6月確定，準此，上開1至6之罪既經定刑3年6
    月確定，原裁定卻定刑為4年3月，顯屬不利於抗告人，有違
    不利益變更禁止原則。又上開1至6之罪既經定刑確定，具實
    質確定力，原裁定又將上開1至6罪重複裁定，有違一事不二
    理原則。另抗告人先有收到一份臺灣高等法院的裁定認定臺
    北地院的判決無效。基上所陳，請撤銷原裁定，以維權益云
    云。
三、按數罪併罰之定應執行之刑，係出於刑罰經濟與責罰相當之
    考量，乃對犯罪行為人本身及所犯各罪之總檢視，除應考量
    行為人所犯數罪反應出之人格特性，並應權衡審酌行為人之
    責任與整體刑法目的及相關刑事政策，在量刑權之法律拘束
    性原則下，依刑法第51條第5 款之規定，採限制加重原則，
    以宣告各刑中之最長期為下限，各刑合併之刑期為上限，但
    最長不得逾30年，資為量刑自由裁量權之外部界限，並應受
    法秩序理念規範之比例原則、平等原則、責罰相當原則、重
    複評價禁止原則等自由裁量權之內部抽象價值要求界限之支
    配，使以輕重得宜，罰當其責，俾符合法律授與裁量權之目
    的 ，以區別數罪併罰與單純數罪之不同， 兼顧刑罰衡平原
    則，個案之裁量判斷，除非有全然喪失權衡意義或其裁量行
    使顯然違背比例、平等諸原則之裁量權濫用情形，即不得任
    意指其為違法（最高法院100年度台抗字第653號裁定意旨參
    照）。次按刑事訴訟法第370條第2項、第3項，已針對第二
    審上訴案件之定應執行之刑，明定有不利益變更禁止原則之
    適用，於分屬不同案件之數罪併罰有應更定執行刑者，本於
    同為定刑裁定應為相同處理之原則，法院於裁定定應執行之
    刑時，自仍應有不利益變更禁止原則法理之考量，亦即另定
    之執行刑，其裁量所定之刑期，不得較重於前定之執行刑加
    計後裁判宣告之刑之總和，否則即與法律秩序理念及法律目
    的之內部界限有違（最高法院103年度第14次刑事庭會議決
    議及最高法院93年度台非字第192號判決意旨參照）。
四、經查： 
㈠、本件抗告人即受刑人陳世明所犯如附表編號1至7所示之罪均
    經確定在案，各罪行為時均在附表編號1所示之罪判決確定
    日期前，並以臺灣臺北地方法院（下稱臺北地院）為犯罪事
    實最後判決之法院。嗣原審依檢察官聲請，以附表所示各罪
    宣告之有期徒刑為基礎，於各刑中之最長期（1年4月）以上
    ，各刑合併刑期（30年2月）以下，定其應執行刑為有期徒
    刑4年3月，並未逾越刑法第51條第5款所定法律外部性界限
    ，亦無濫用裁量權等情形。
㈡、受刑人雖執前詞提起抗告，惟查：
　⒈原審所定應執行刑有期徒刑4年3月，係於各罪宣告刑中最長
    （即有期徒刑1年4月）以上及合併刑期（即有期徒刑30年2
    月）以下之範圍內，且未逾越本院111年度聲字第1147號裁
    定就附表編號1至6所示之罪所定應執行刑有期徒刑3年6月，
    與附表編號7所示之罪宣告刑有期徒刑1年4月，合計之刑期
    有期徒刑4年10月，即原裁定應執行刑並未違反刑法第51條
    第5款之界限，且符合量刑裁量之內部性界限，自難認原審
    本件裁量權之行使，有何違法或不當之處。原審亦於審酌附
    表所示之罪均為詐欺罪，犯罪態樣、手段類似，所侵害者均
    為財產法益而非具有不可替代性、不可回復性之個人法益，
    責任非難重複程度較高，又衡以受刑人所犯各罪情節、行為
    人預防需求、整體刑法目的、相關刑事政策等情狀，為整體
    非難評價，暨受刑人就本案表示無意見（見原審卷第53頁）
    等情後，給予受刑人適度刑罰折扣，是原審所定之應執行刑
    有期徒刑4年3月，其裁量亦屬妥適而無失當之處。
　⒉至原審就檢察官聲請定刑之附表編號1至7所示之罪，定應執
    行刑有期徒刑4年3月，核與本院111年聲字第1147號裁定就
    附表編號1至6所示之罪，定應執行刑有期徒刑3年6月，在定
    應執行刑之數罪範圍上，並非完全一致，原裁定應執行刑符
    合量刑裁量之內部性界限已如前述，自無違不利益變更禁止
    原則，抗告意旨稱：原裁定有違不利益變更禁止原則等語顯
    有誤會。再者，本件係就附表編號1至7所示之罪定應執行刑
    ，與本院111年聲字第1147號裁定係就附表編號1至6所示之
    罪定應執行刑，2次定應執行刑之數罪範圍，並非完全一致
    ，原審於此情形自不受111年度聲字第1147號確定裁定實質
    確定力之拘束，得再就附表編號1至6所示之罪，與附表編號
    7所示之罪，定應執行刑，非屬違反一事不再理原則（最高
    法院111年度台抗字第1042號裁定意旨參照），抗告意旨所
    稱：原審違反一事不二理原則等語亦不足採。綜上，受刑人
    所提抗告，並無理由，應予駁回。
　⒊至抗告人於原審訊問中陳稱：伊有收到一份高院的裁定認定
    臺北地院的判決無效，所以本件伊要提出抗告等語（見原審
    卷第79頁），經本院函命抗告人提出該裁定後（見本院卷第
    39頁），抗告人所提出者係本院110年度上訴字第2284號判
    決（見本院卷第45至82頁，該判決撤銷原臺灣臺北地方法院
    110年度審訴字第83、136號判決而自為如附表編號2至6所示
    之判決內容），故抗告人所提出上開判決即係原審定應執行
    刑之認定基礎，自無從以該判決認定原審所定應執行刑有所
    違誤，抗告人上開抗告理由自不足採。
據上論斷，應依刑事訴訟法第412條，裁定如主文。 
中　　華　　民　　國　　111 　年　　11　　月　　1 　　日
　　　　　　      刑事第七庭  審判長法　官  孫惠琳
　　　　　　　　　　　　　　　　　  法　官  張育彰
　　　　　　　　　　　　　　　　　  法　官  商啟泰
以上正本證明與原本無異。
如不服本裁定，應於收受送達後5日內向本院提出再抗告狀。
                                    書記官  潘文賢
中　　華　　民　　國　　111 　年　　11　　月　　1 　　日